【裁判字號】    99,審訴,338
【裁判日期】    990331
【裁判案由】    毒品危害防制條例
【裁判全文】
臺灣桃園地方法院刑事判決             99年度審訴字第338號
公  訴  人  臺灣桃園地方法院檢察署檢察官
被      告  乙○○
上列被告因違反毒品危害防制條例案件，經檢察官提起公訴（98
年度毒偵字第4688號），嗣於本院準備程序進行中，被告就被訴
事實為有罪之陳述，經本院告知簡式審判程序意旨，並聽取當事
人之意見後，本院合議庭裁定改由受命法官獨任依簡式審判程序
審理，並判決如下：
    主  文
乙○○施用第一級毒品，累犯，處有期徒刑拾月，扣案之第一級
毒品海洛因壹包含袋（驗餘毛重零點貳貳公克）沒收銷燬之。
    事  實
一、乙○○前於民國89年間因施用毒品案件，經臺灣高雄地方法
    院裁定送觀察、勒戒後，認有繼續施用毒品傾向，再經同院
    以89年度毒聲字第9534號裁定令入戒治處所強制戒治後，經
    同院以90年度毒聲字第2426號裁定停止戒治併付保護管束出
    所，於90年12月10日保護管束期滿，未經撤銷停止戒治，視
    為強制戒治執行完畢，並經臺灣高雄地方法院檢察署檢察官
    以91年度戒毒偵字第72為不起訴處分確定。又於前揭強制戒
    治執行完畢後5 年內之92年間，因施用第一、二級毒品案件
    ，經臺灣苗栗地方法院（下稱苗栗地院）以92年度毒聲字第
    477 號裁定令入戒治處所施以強制戒治，於93年1 月9 日因
    毒品危害防制條例修正報結出所，該次施用第一、二級毒品
    犯行並經苗栗地院以92年度訴字第292 號判決分別判處有期
    徒刑6 月、4 月，應執行刑有期徒刑9 月確定，於93年10月
    8 日縮刑期滿執行完畢。復於94年間因連續施用第一、二級
    毒品案件，經臺灣彰化地方法院以94年度訴字第1959號判決
    分別判處有期徒刑10月、6 月，應執行有期徒刑1 年3 月確
    定。又於95年間因連續加重竊盜案件，經苗栗地院以95年度
    訴字第91號判決判處有期徒刑1 年2 月確定，嗣經苗栗地院
    以96年度聲減字第585 號裁定減為有期徒刑7 月確定，並與
    前揭應執行刑有期徒刑1 年3 月接續執行，於96年10月12日
    縮刑期滿執行完畢。復於97年因搶奪案件，經苗栗地院以97
    年度訴字第98號判決判處有期徒刑1 年6 月確定，於98年7
    月11日期滿執行完畢（於本案均構成累犯）。詎其仍不知悔
    改，復基於施用第一級毒品海洛因之犯意，於98年9 月12日
    上午8 時許，在其位於桃園縣八德市○○路某處之前租屋處
    內，以抽香煙之方式施用海洛因1 次。嗣於同日晚間10時20
    分許，乙○○乘坐不知情之甲○○所駕駛車牌號碼G7－2298
    號自用小客車，行經桃園縣八德市○○街155 號前為警臨檢
    查獲，並扣得其所有施用剩餘之第一級毒品海洛因1 包含袋
    （驗餘毛重0.22公克）。
二、案經桃園縣政府警察局移送臺灣桃園地方法院檢察署檢察官
    偵查起訴。
    理  由
一、本案被告乙○○所犯之罪，並非法定刑為死刑、無期徒刑或
    最輕本刑3 年以上有期徒刑之罪，亦非高等法院管轄第一審
    之案件，而被告於準備程序中就被訴事實已為有罪之陳述，
    經本院告知簡式審判程序之旨，並聽取當事人之意見後，本
    院合議庭乃依刑事訴訟法第273 條之1 第1 項規定，裁定由
    受命法官獨任進行簡式審判程序，合先敘明。
二、上揭事實業據被告乙○○於警詢、偵查及本院審理中均坦承
    不諱，而被告為警查獲後所採集之尿液檢體，經送請台灣檢
    驗科技股份有限公司以酵素免疫分析法初步檢驗，再佐以氣
    相層析質譜儀分析法確認檢驗結果確呈鴉片類陽性反應，此
    有桃園縣政府警察局被採尿人尿液暨毒品真實姓名與編號對
    照表及台灣檢驗科技股份有限公司濫用藥物檢驗報告（尿液
    部分）各1 紙附卷可稽，且現場查獲之白色粉末1 包含袋（
    驗餘毛重0.22公克），經送台灣檢驗科技股份有限公司檢驗
    結果，確呈海洛因陽性反應，此有台灣檢驗科技股份有限公
    司濫用藥物檢驗報告（藥物部分）1 紙在卷可佐，足認被告
    上開任意性自白確與事實相符，應堪採信。又按毒品危害防
    制條例於92年7 月9 日修正公布，自93年1 月9 日施行，而
    依修正後之規定，僅限於「初犯」及「5 年後再犯」2 種情
    形，始應先經觀察、勒戒或強制戒治程序。倘被告於5 年內
    已再犯，經依法追訴處罰，縱其第3 次（或第3 次以上）再
    度施用毒品之時間，在初犯經觀察、勒戒或強制戒治執行完
    畢釋放5 年以後，已不合於「5 年後再犯」之規定，且因已
    於「5 年內再犯」，顯見其再犯率甚高，原實施觀察、勒戒
    或強制戒治，已無法收其實效，即應依該條例第10條規定處
    罰；又所謂5 年戒斷期間之計算，係指相鄰之前後2 次施用
    毒品時間之間隔而言，非可飛躍自初次起算其5 年期間（最
    高法院95年度第7 次、97年第5 次刑事庭會議決議、最高法
    院95年度台非字第65號判決參照）。經查，本件被告於前案
    強制戒治執行完畢（即90年12月10日）後5 年內，即再因連
    續施用第一、二級毒品案件，經臺灣苗栗地方法院以92年度
    訴字第292 號判決分別判處有期徒刑6 月、4 月，應執行有
    期徒刑9 月確定，此有臺灣高等法院被告前案紀錄表1 份在
    卷足憑，是本件被告施用第一級毒品犯行雖已於前案強制戒
    治執行完畢後5 年後，惟因其已於5 年內再犯，依上開說明
    ，仍應追訴處罰。綜上，本件事證明確，被告犯行堪以認定
    ，應依法論科。
三、核被告乙○○所為，係犯毒品危害防制條例第10條第1 項之
    施用第一級毒品罪。被告於施用第一級毒品前後持有第一級
    毒品之低度行為，應為其施用之高度行為所吸收，不另論罪
    。又被告有事實欄一所載之犯罪科刑及執行情形，有臺灣高
    等法院被告前案紀錄表1 份可按，其於徒刑執行完畢後5 年
    內故意再犯本件有期徒刑以上之罪，為累犯，應依刑法第47
    條第1 項之規定加重其刑。爰審酌被告已有施用毒品前科，
    於本案復另行施用第一級毒品海洛因，顯見其意志不堅，缺
    乏勒戒動機，其施用毒品足以導致精神障礙、性格異常，甚
    至造成生命危險，戕害一己之身體健康，並衡酌被告之生活
    狀況及其犯後坦承犯行、態度良好等一切情狀，量處如主文
    所示之刑。至扣案之白色粉末1 包含袋（驗餘毛重0.22公克
    ），係第一級毒品海洛因，已如前述，且係被告本件施用第
    一級毒品犯行後所剩餘，業據被告供承在卷，應依毒品危害
    防制條例第18條第1 項前段規定，沒收銷燬之，附此敘明。
據上論斷，應依刑事訴訟法第273 條之1 第1 項、第299 條第1
項前段，毒品危害防制條例第10條第1 項、第18條第1 項前段，
刑法第11條、第47條第1 項，判決如主文。
本案經檢察官黃怡菁到庭執行職務。
中    華    民    國    99    年    3     月    31    日
                        刑事庭  法  官  鍾雅蘭
以上正本證明與原本無異。
如不服本判決，得自收受送達之翌日起10日內向本院提出上訴狀
（應附繕本），其未敘述上訴理由者，應於上訴期間屆滿後20日
內補提理由書狀於本院，上訴於臺灣高等法院。
                                書記官  石曉芸
中    華    民    國    99    年    3     月    31    日
附錄本案論罪科刑法條：
毒品危害防制條例第10條
施用第一級毒品者，處6 月以上5 年以下有期徒刑。
施用第二級毒品者，處3 年以下有期徒刑。

司法院資訊處製作；財團法人民間司法改革基金會備份。
